【裁判字號】    95,抗,364
【裁判日期】    950619
【裁判案由】    本票裁定
【裁判全文】
臺灣臺北地方法院民事裁定               95年度抗字第364號
抗  告  人  甲○○
相  對  人  台新國際商業銀行股份有限公司
法定代理人  乙○○
上列抗告人與相對人台新國際商業銀行股份有限公司間本票裁定
事件，抗告人對於中華民國94年10月13日本院94年度票字第
70918號裁定提起抗告，本院裁定如下：
    主  文
抗告駁回。
抗告程序費用由抗告人負擔。
    理  由
一、按執票人向本票發票人行使追索權時，得聲請法院裁定後強
    制執行，票據法第123條定有明文。次按本票執票人，依票
    據法第123條規定，聲請法院裁定許可對發票強制執行，係
    屬非訟事件，此項聲請之裁定，及抗告法院之裁定，僅依非
    訟事件程序，以審查強制執行許可與否，並無確定實體上法
    律關係存否之效力，如發票人就票據債務之存否有爭執時，
    應由發票人提起確認之訴，以資解決（最高法院57年台抗字
    第76號判例參照）。
二、本件抗告意旨略以：本件相對人所執有抗告人簽發之本票係
    第三人孫志華以恐嚇取財之手段脅迫抗告人簽發，實際貸得
    之款項均係孫志華提領花用，抗告人已對孫志華提出刑事恐
    嚇取財告訴現由台灣台中地方法院檢察署偵辦中。況相對人
    提出之本票上除抗告人簽名外，其餘部分之記載，抗告人完
    全不知情，抗告人亦欠缺票據行為之意思表示，故抗告人簽
    發票據行為當屬無效。縱為有效，亦係孫志華脅迫所致，故
    以抗告狀之送達作為撤銷之意思表示，爰求為原裁定廢棄云
    云。
三、經查，抗告人於民國94年6月15日簽發、金額新台幣（下同
    ）220,000元之本票與相對人，有本票影本乙份附卷可查（
    見原審卷第4頁），抗告人應依票據法第121條及第52條規定
    負本票發票人責任。抗告人雖主張實際上係遭第三人所恐嚇
    脅迫所簽發，其並未取得220,000元，且上開本票除簽名外
    其他記載，抗告人均不知情，其毋庸負本票發票人責任云云
    。惟查抗告人前開主張，顯係就系爭票據債務實體是否存在
    為爭執，應由抗告人提起確認之訴，以資解決，並非本件抗
    告程序所能審究，是以抗告人之主張，並不足取。
四、從而，抗告人提出本件抗告，求予廢棄原裁定，為無理由。
五、爰裁定如主文。
中    華    民    國    95    年    6     月    19    日
                  臺灣臺北地方法院民事第三庭
                      審判長   法  官  黃莉雲
                               法  官  林振芳
                               法  官  黃書苑
以上正本係照原本作成。
如不服本裁定，僅得以其適用法規顯有錯誤為理由，並經本院之
許可者為限，且應於送達後10日內向本院提出抗告狀，並繳納抗
告費新臺幣1,000元。
中    華    民    國    95    年    6     月    19    日
                               書記官  趙郁涵


司法院資訊處製作；財團法人民間司法改革基金會備份。
